臺灣臺南地方法院臺南簡易庭民事判決
109年度南簡字第1613號
原      告  寧０      （年籍地址詳卷）
被      告  余昆泓  
上列當事人間請求侵權行為損害賠償事件，經本院於民國110年1
2月14日言詞辯論終結，判決如下：
    主      文
被告應給付原告新臺幣2萬元，及自民國109年9月11日起至清償
日止，按週年利率5％計算之利息。
原告其餘之訴駁回。
訴訟費用新臺幣5,400元，由被告負擔25分之1，餘由原告負擔。
本判決第1項原告勝訴部分得假執行。
原告其餘假執行之聲請駁回。 　　
    事實及理由
一、原告起訴主張：
㈠、被告前經Facebook社群網站（下稱臉書網站）用戶名稱「T-i
    na Lee」之女子（真實姓名、年籍不詳）介紹，為原告處理
    原告與他人間之債務問題，竟利用此一機會而為下列行為：
①、以討論債務問題為由，於民國107 年9 月5 日凌晨3 時許，
    駕駛車牌號碼000-0000號自用小客車至臺南市關廟區某處與
    原告會面商談，於同日上午6 時許，駕駛上開自用小客車搭
    載原告，至原告位在臺南市關廟區之住處（地址詳卷）續行
    討論，期間與原告一同外出至臺南市永康區原告工作之「理
    容院」辦理事務，再於同日午間返回原告住處。嗣於同日下
    午4 時許，被告利用2 人獨處之機會，向原告稱：想要睡一
    下、睡沙發不習慣、想要睡床等語，經原告拒絕後，仍自行
    進入原告房間欲睡在床上，於原告跟隨進入房間後，被告即
    意圖性騷擾，對原告稱：習慣抱著人或東西睡覺等語，並乘
    原告不及抗拒之際，出手摟抱原告腰部，以此方式對原告為
    性騷擾得逞。經原告掙脫並要求被告離開後，始行離去。
②、後被告因不滿原告在臉書網站發文指責其上開性騷擾之行為
    ，竟意圖散布於眾，基於行使偽造準私文書及散布文字誹謗
    之接續犯意，先於107 年9 月7 日前之不詳時間，以不詳設
    備、在不詳地點透過網際網路連線至臉書網站，偽造以原告
    名義向臉書網站申請使用者帳號之電磁紀錄準私文書，並持
    向臉書網站提交申請而行使之，復截取原告真實帳號之「大
    頭貼照」即原告本人之相片，用於上開偽以原告名義新註冊
    帳號之「大頭貼照」，再操作該帳號與自己持用使用者名稱
    為「余佑全」之帳號進行如附表所示之對話，並將該對話內
    容連同使用者名稱原告及原告相片之「大頭貼照」一併予以
    截圖，以此方式偽造電磁紀錄之準私文書後，於107 年9 月
    7 日某時，以上開「余佑全」帳號，在特定多數人得以瀏覽
    之臉書「爆欠公社」社團網站（其社團成員達1 萬8,000 人
    ），張貼內容為「看一下，能幫忙的快去幫忙，台南○○○理
    容院，1 號（原告）」之文章，並附上上開如附表所示對話
    內容之截圖，以此方式行使該偽造之準私文書，並以此文字
    方式傳述暗示原告從事性交易服務、要求被告媒介或借錢之
    不實事項，足生損害於臉書網站對使用者資料管理之正確性
    、原告臉書網站帳號與其真實身分之關聯性不致遭他人誤認
    之權益，並足以貶損原告之人格、名譽及社會評價。
㈡、另被告於107年9月9日2時8分，基於恐嚇之犯意，以手機門號
    0000000000號發送簡訊給原告，略稱：給妳12小時回電給我
    ，妳先前違反醫療法、教唆砸攤、縱火，妳可知道妳再被告
    會有多嚴重，若這封簡訊妳再上傳，不跟我好好談，那就真
    的抱歉了等語，以此加害名譽之事恐嚇原告，致生危害於原
    告之安全。
㈢、被告上開行為侵害原告之身體權、名譽權、自由權，使原告
    受有精神上之重大損害，原告自得依民法第184條1項前段、
    第195條第1項侵權行為之法律關係，請求被告給付精神慰撫
    金新臺幣（下同）50萬元等語。
㈣、聲明（見本院卷第77頁）：
①、被告應給付原告50萬元，及自109年9月11日起至清償日止，
    按週年利率5％計算之利息。
②、訴訟費用由被告負擔。
③、願供擔保請准宣告假執行。
二、本件被告經合法通知，未於言詞辯論期日到場，核無民事訴
    訟法第386 條各款所列情事，爰依原告之聲請，由其一造辯
    論而為判決。又被告未於言詞辯論期日到場，亦未提出書狀
    為任何聲明或陳述。 
三、本院得心證之理由：
㈠、原告上揭主張㈠①②之部分，業經本院刑事庭以110年度訴字第9
    7號刑事判決認定被告犯性騷擾防治法第25條第1項之性騷擾
    罪，累犯，處有期徒刑3月，得易科罰金；又犯行使偽造準
    私文書罪，累犯，處有期徒刑6月，得易科罰金；應執行有
    期徒刑7月，得易科罰金在案，此業經本院依職權調取該刑
    事全案卷宗核閱無誤。而被告已於相當時期受合法之通知，
    而於言詞辯論期日不到場，亦未提出任何書狀或證據資料爭
    執，依民事訴訟法第280條第3項前段準用同條第1項之規定
    ，應視同自認，從而，堪認原告主張其身體權、名譽權受損
    之事實為真，則被告應負侵權行為損害賠償責任，即堪認定
    。
㈡、至原告上揭主張㈡之部分，原告固認涉嫌恐嚇危害安全云云，
    然查，觀之該簡訊內容雖有提及「給妳12小時回電給我」等
    語，及「妳先前違反醫療法、教唆砸攤、縱火」等告訴人之
    前科素行，以及「妳可知道妳再被告，會有多嚴重」、「若
    這封簡訊妳再上傳，不跟我們好好談，那就真的抱歉了」等
    語，惟均未見被告有何等涉及具體特定之惡害告知。再觀諸
    兩造就該簡訊往來之完整截圖（警卷第59頁至第63頁），被
    告先於107 年9 月6 日上午9 時41分許，傳送：「我要求妳
    所開的副本撤除」之訊息，同年月8 日上午11 時4 分許，
    傳送：「因為妳前幾天的文章已對我造成困擾，我不希望妳
    的事情也一直來」、「現在又有網友截圖給我，是妳還要繼
    續就是了」、「本簡訊通知，經由在爆料公社發文簡訊貼文
    ，及惡意散播個人照片，本人已因接聽多通來電告知在網路
    上告訴人發佈之內容，對本人已造成困擾，並現至警察局報
    案」等訊息，惟原告均未回應，被告再於同年月9 日凌晨2 
    時8 分許，始傳送上揭簡訊內容予原告，尚難認係以不法手
    段之方式加害原告之名譽或有對原告名譽之惡害為通知，尚
    非該當恐嚇危害安全之行為，故原告主張其自由權亦有受損
    云云，即非有理。
㈢、按被害人受有非財產上損害，請求加害人賠償相當金額之慰
    撫金時，法院對於慰撫金之量定，應斟酌實際加害情形、所
    造成之影響、被害人痛苦程度、兩造之身分、地位、經濟情
    形及其他各種狀況，以核定相當之數額（最高法院51年台上
    字第223號、47年台上字第1221號判例意旨可資參照）。查
    本件原告因被告上揭㈠①②之侵權行為，身心受有痛苦，則原
    告本於侵權行為之法律關係，請求被告賠償非財產上之損失
    ，係屬有據。又查，原告於案發時年約37歲，高中畢業，自
    陳在理容院上班，107至109年所得均為0元，名下財產僅有
    汽車一輛；被告於案發時年約33歲，高中畢業，自陳在早餐
    點工作，月入約2萬元，107至109年所得均為0元，名下財產
    僅汽車一輛等情，有戶籍謄本、稅務電子閘門財產所得調件
    明細表附卷可稽，故本院審酌兩造之學歷、職業、經濟、社
    會地位、侵權行為態樣及程度等一切情狀，因認原告請求被
    告賠償精神慰撫金以2萬元方屬適當，逾此範疇，即非有據
    。
㈣、綜上所述，原告依民法第184條第1項前段、第195條第1項之
    規定，請求被告給付2萬元，為有理由，應予准許；逾此範
    圍之請求，為無理由，應予駁回。又本件判命被告給付金額
    部分，未逾50萬元，依民事訴訟法第389 條第1 項第5 款規
    定，應依職權宣告假執行。原告就此勝訴部分陳明願供擔保
    請准宣告假執行，僅係促使本院職權發動，毋庸為准駁之諭
    知。至原告敗訴部分，其假執行之聲請失所依附，應併予駁
    回。
四、本件事證已臻明確，兩造其餘之攻擊防禦方法及舉證，經本
    院審酌後，認均不足以影響本判決之結果，毋庸一一論列，
    併此敘明。
五、訴訟費用負擔之依據：民事訴訟法第79條、第87條第1項。
中　　華　　民　　國　　110 　年　　12　　月　　30　　日
            臺灣臺南地方法院臺南簡易庭
                              法  官  吳金芳
以上正本證明與原本無異。
如不服本判決，應於判決送達後20日內，向本院提出上訴狀並表
明上訴理由（須附繕本），如於本判決宣示後送達前提起上訴者
，應於判決送達後20日內補提上訴理由書（須附繕本）。如委任
律師提起上訴者，應一併繳納上訴審裁判費。
中　　華　　民　　國　　110 　年　　12　　月　　30　　日
                              書記官  李崇文
附表：（原告起訴一、㈡被告偽造及張貼而行使之對話內容）
對話方 （實均係由甲○○操作） 對話內容 「余佑全」帳號 我是要幫妳甚麼？ 偽以A 女名義註冊之帳號 （金錢圖案）跟客人 「余佑全」帳號 什麼客人？ 偽以A 女名義註冊之帳號 按摩服務龍莖保養 「余佑全」帳號 妳不是在○○○理容院上班？我幫妳找客人去妳們店？ 偽以A 女名義註冊之帳號 最近休息都在家沒錢 「余佑全」帳號 那就快點去上班，不就有錢了 偽以A 女名義註冊之帳號 不想出門怕他會堵 「余佑全」帳號 妳虧心事，做很多嗎？為何出門怕人凳，我為何要幫你忙，我是債務催收，不是37仔 偽以A 女名義註冊之帳號 看有沒有朋友有需要服務，或替我借錢，（金錢圖案）（金錢圖案）（金錢圖案） 「余佑全」帳號 我沒有朋友有需要，也沒有錢幫妳，不要煩我，要怎麼講，文要怎麼po，妳家的事